---
output: github_document
---

<!-- README.md is generated from README.Rmd. Please edit that file -->

```{r, include = FALSE}
knitr::opts_chunk$set(
  collapse = TRUE,
  comment = "#>"
)
```

# Glossário

O Jurídico descomplicados. Para adicionar um termo, crie um arquivo markdown
dentro da pasta `termos/` obedecendo às seguintes regras: a primeira linha deve
conter somente a palavra em questão, a segunda linha deve estar em branco e a
partir da terceira linha deve vir o significado.

Você também pode criar links internos usando wikilinks. Eles podem aparecer como
`[[termo]]` ou `[[termo|texto a ser exibido]]`.

<!-- badges: start -->
<!-- badges: end -->

```{r, echo = FALSE, results = 'asis'}
info <- "termos/" |>
  fs::dir_ls(glob = "*.md") |>
  purrr::map(readr::read_lines) |>
  tibble::tibble(text = _) |>
  dplyr::mutate(file = names(text)) |>
  dplyr::rowwise() |>
  dplyr::mutate(
    file = file |>
      fs::path_file() |>
      fs::path_ext_remove() |>
      stringr::str_replace_all("[_-]", " "),
    title_clean = text[1] |>
      stringr::str_remove_all("^[# ]+") |>
      stringr::str_trim() |>
      stringr::str_to_lower(),
    title = title_clean |>
      stringr::str_c("## ", ... = _) |>
      stringr::str_to_title(),
    text = text |>
      tail(-2) |>
      c(title, "", ... = _) |>
      stringr::str_c(collapse = "\n")
  ) |>
  dplyr::ungroup()

locs <- info$text |>
  stringr::str_locate_all("\\[\\[.*?\\]\\]") |>
  purrr::map_if(~ nrow(.x) > 0, ~ .x[nrow(.x):1,])
for (i in seq_along(locs)) {

  # Skip
  if (nrow(locs[[i]]) == 0) {
    next
  }

  matches <- stringr::str_sub(info$text[i], locs[[i]][,1], locs[[i]][,2])
  for (j in seq_along(matches)) {

    link_and_alias <- matches[j] |>
      stringr::str_remove_all("[\\[\\]]") |>
      stringr::str_split("\\|") |>
      purrr::pluck(1) |>
      purrr::when(length(.) == 1 ~ c(., .), ~ .)

    link <- stringr::str_to_lower(link_and_alias[1])
    if (!any(info$title_clean == link)) {
      link <- info$title_clean[info$file == link]
    }
    link <- stringr::str_replace_all(link, " ", "-")

    info$text[i] <- stringr::str_c(
      stringr::str_sub(info$text[i], end = locs[[i]][j,1] - 1),
      stringr::str_c("[", link_and_alias[2], "](#", link, ")"),
      stringr::str_sub(info$text[i], start = locs[[i]][j,2] + 1)
    )
  }
}

info |>
  dplyr::pull(text) |>
  cat(sep = "\n\n")
```
